【裁判字號】    97,上易,379
【裁判日期】    970731
【裁判案由】    違反入出國及移民法
【裁判全文】
臺灣高等法院刑事判決                 97年度上易字第379號
上  訴  人
即  被  告  甲○○
            乙○○
上  一  人
選任辯護人  陳鄭權律師
上列上訴人即被告等因違反入出國及移民法案件，不服臺灣桃園
地方法院95年度易字第1446號，中華民國96年11月20日第一審判
決（起訴案號：臺灣桃園地方法院檢察署95年度偵字第14437號
），提起上訴，本院判決如下：
    主  文
原判決關於乙○○部分撤銷。
乙○○共同在機場以交付證件，利用航空器運送非運送契約應載
之人至他國，處有期徒刑捌月，減為有期徒刑肆月，如易科罰金
，以銀元佰元即新臺幣玖佰元折算壹日。緩刑參年。
其他上訴駁回。
    事  實
一、甲○○前於民國92年間因違反入出國及移民法案件，經本院
    判處有期徒刑8月確定，而於94年7月25日縮刑期滿執行完畢
    。詎其猶不知悔改，復與乙○○、丙○○（丙○○部分經原
    審判決後，未上訴而確定）及真實姓名年籍不詳、綽號「阿
    偉」之成年男子，共同基於在機場以交付證件，利用航空器
    運送非運送契約應載之人至他國之犯意聯絡，為使中國女子
    LIN,Qin（73年8月25日生）非法前往美國，先於95年3月初
    由甲○○推由乙○○與持有美國簽證之丙○○聯繫，再經甲○○、乙○○遊說丙○○交付登機證與該名中國女子，甲○○並允諾支付新臺幣（下同）10000元報酬，嗣經丙○○同
    意後，於同年月9日甲○○即撥打電話至址設臺北市○○○
    路131號3樓之「元和旅行社」，向不知情之蕭百佳以丙○○
    名義購買同年月13日，自桃園國際機場搭乘中華航空股份有
    限公司（下稱華航）CI008班機，前往美國加州洛杉磯市之
    機票1張。俟甲○○領得機票後，先於95年3月13日，丙○○
    與甲○○在桃園機場會合並取得前開機票，即前往華航櫃檯
    報到、劃位領取登機證，隨後至約定之第二航廈3樓出境大
    廳北邊大門，再將登機證交回甲○○，同時自甲○○收取
    10000元報酬，甲○○旋即將前開機票及登機證交予「阿偉
    」，再轉交予非華航CI008班機運送契約應載之中國女子
    LIN,Qin，隨後該名中國女子即持以前開機票及登機證（前
    開登機證上偽造有出境查驗章戳1枚，惟此部分尚難認係渠
    等所為，詳如下述），搭乘華航CI008班機前往美國而離境
    。嗣中國女子LIN,Qin抵達美國洛杉磯機場時，即為美國之
    國土安全局人員查獲，循線查悉上情。
二、案經內政部警政署航空警察局移送臺灣桃園地方法院檢察署
    檢察官偵查起訴。
    理  由
一、證據能力方面：
（一）按證人、鑑定人依法應具結而未具結者，其證言或鑑定意
      見，不得作為證據，刑事訴訟法第158條之3定有明文。又
      所謂「依法應具結而未具結者」，係指檢察官或法官依刑
      事訴訟法第175條之規定，以證人身分傳喚被告以外之人
      到庭作證，或雖非以證人身分傳喚到庭，而於訊問調查過
      程中，轉換為證人身分為調查時，此時其等供述之身分為
      證人，則檢察官、法官自應依同法第186條有關具結之規
      定，命證人供前或供後具結，其陳述始符合同法第158條
      之3規定，而有證據能力；若檢察官或法官非以證人身分
      傳喚而以告發人、告訴人、被害人或共犯、共同被告身分
      傳喚到庭為訊問時，其身分既非證人，即與「依法應具結
      」之要件不合，縱未命其具結，純屬檢察官或法官調查證
      據職權之適法行使，當無違法可言。而前揭不論係本案或
      他案在檢察官面前作成未經具結之陳述筆錄，係屬被告以
      外之人於偵查中向檢察官所為之陳述，本質上屬於傳聞證
      據，基於保障被告在憲法上之基本訴訟權，除該被告以外
      之人死亡、身心障礙致記憶喪失或無法陳述、滯留國外或
      所在不明而無法傳喚或傳喚不到、或到庭後拒絕陳述等情
      形外，如已經法院傳喚到庭具結而為陳述，並經被告之反
      對詰問，前揭非以證人身分而在檢察官面前未經具結之陳
      述筆錄，除顯有不可信之情況者外，得為證據，並應於判
      決內敘明其符合傳聞證據例外之理由；又前揭非以證人之
      身分在審判中之陳述筆錄，倘該被告以外之人已經法院以
      證人身分傳喚到庭並經具結作證，且由被告為反對詰問，
      或有前揭傳喚不能或詰問不能之情形外，該未經具結之陳
      述筆錄因屬審判上之陳述，自有證據能力；若係在另案法
      官面前作成之陳述筆錄，本質上亦屬傳聞證據，自得依同
      法第159條之1第1項之規定，認有證據能力，不能因陳述
      人未經具結，即一律適用同法第158條之3規定，排除其證
      據能力，最高法院96年度臺上字第3527號判決意旨可資參
      照。經查，本件被告甲○○、乙○○、丙○○間固有共犯
      關係，惟被告甲○○、丙○○於警詢時係以被告身分應訊
      ，其身分既非證人，即與「依法應具結」之要件不合，復
      被告丙○○就有關被告甲○○、乙○○犯行部分，於偵查
      中業已依證人身分詢問及具結（見偵查卷第81頁），且於
      本院審理時共同被告甲○○、丙○○就被告乙○○犯行部
      分，亦經以證人交互詰問及具結程序，被告乙○○及其辯
      護人並就共同被告丙○○部分行使反對詰問，另就共同被
      告甲○○部分則捨棄詰問（見原審卷第94頁、第95頁、第
      122頁至第127頁、第129頁、本院審判筆錄第2頁），準此
      ，渠等既於原審、本院審理時經以證人身分為證，已足保
      障被告乙○○之對質詰問權，則前開審判外之陳述屬傳聞
      證據之瑕疵，應已治癒，況被告甲○○、丙○○對渠等警
      、偵陳述俱無意見，復渠等於本院審理時分陳稱乃因時間
      久遠有不記憶或不符情事，可認其先前之陳述具有較可信
      之特別情況，且為證明犯罪事實存否所必要，依首揭說明
      ，應認被告甲○○於警詢時、被告丙○○於警詢時及偵查
      中以被告或證人身分所為之陳述，均有證據能力。
（二）次按被告以外之人於審判外之言詞或書面陳述，除法律有
      規定者外，不得作為證據，此為刑事訴訟法第159條第1項
      所明定。本件證人即元和旅行社員工蕭百佳於警詢時所為
      之證述，屬被告以外之人於審判外之言詞陳述，復核無同
      法第159條之2、3之情事，且被告乙○○之辯護人亦就此
      於言詞辯論終結前聲明異議（見原審卷第149頁反面），
      依上揭法律規定，應無證據能力。
（三）再按鑑定之經過及其結果，應命鑑定人以言詞或書面報告
      ；法院或檢察官得囑託醫院、學校或其他相當之機關、團
      體為鑑定，或審查他人之鑑定，並準用前開規定，刑事訴
      訟法第206條第1項、第208條第1項前段定有明文。經查，
      內政部警政署航空警察局證照查驗隊95年5月30日之鑑識
      報告，屬檢察官指揮司法警察所囑託之鑑定機關，並為該
      機關執行證照查驗鑑定公務所出具之書面鑑定報告，依刑
      事訴訟法第159條之立法理由及同法第206條規定，自得為
      證據；且公訴人、被告及辯護人於原審、本院審理時，就
      此部分證據之證據能力均表示沒有意見，迄至本件本院辯
      論終結時，亦未聲明異議，復核該鑑識報告與公訴人主張
      之犯罪事實有關聯性，是可認有證據能力。
（四）另華航CI008班機登機證、被告丙○○之護照、申請書、
      旅客入出境紀錄查詢表、桃園機場第二航廈3樓華航4A櫃
      檯監視器翻拍照片、美國在台協會臺北辦事處95年4月13
      日函文及附件、通聯調閱查詢單（見偵查卷第21頁至第23
      頁、第25頁、第35頁、第37頁至第77頁），均與本案事實
      具有自然關聯性，復屬文書證據、物證等性質，亦無事證
      足認有違背法定程序或經偽造、變造所取得之情事，皆有
      證據能力。
二、被告甲○○經本院合法傳喚而未到庭，惟據其於原審審理中
    對上揭犯行均坦承不諱，核與另被告丙○○之供述相符，並
    有華航CI008班機登機證、另被告丙○○之護照、申請書、
    旅客入出境紀錄查詢表、桃園機場第二航廈3樓華航4A櫃檯
    監視器翻拍照片、美國在台協會臺北辦事處95年4月13日函
    文及附件、通聯調閱查詢單、內政部警政署航空警察局證照
    查驗隊95年5月30日之鑑識報告各1份在卷可稽（見偵查卷第
    21頁至第23頁、第25頁、第35頁至第77頁），足徵被告甲○○任意性之自白，核與事實相符，應屬可信。另訊據被告乙○○固坦承於95年3月9日曾與被告丙○○電話聯繫，並與被
    告甲○○、另被告丙○○見面相談之事實，惟矢口否認有何
    違反入出國及移民法犯行，辯稱：被告甲○○未告知伊請託
    之事務為何，伊僅係介紹帶團及代辦登記證而已，且於事前
    俱無所悉有違法情事，復未慫恿被告丙○○參與犯罪，至多
    祇在場聽聞，與被告甲○○、丙○○間無何犯意聯絡及行為
    分擔情形，復被告丙○○先後陳述不一，就交談、通聯對象
    及時間核與事實不符，不足證明伊涉犯該罪云云。然查：
（一）按被告、共犯或其他共同被告之自白，及證人之證詞，均
      屬供述證據之一種，而供述證據具有其特殊性，與物證或
      文書證據具有客觀性及不變性並不相同；蓋人類對於事物
      之注意及觀察，有其能力上之限制，未必如攝影機或照相
      機般，對所發生或經歷的事實能機械式無誤地捕捉，亦未
      必能洞悉事實發生過程之每一細節及全貌；且常人對於過
      往事物之記憶，隨時日之間隔而漸趨模糊或失真，自難期
      其如錄影重播般地將過往事物之原貌完全呈現。此外，因
      個人教育程度、生活經驗、語言習慣之不同，其表達意思
      之能力與方式，亦易產生差異，故供述證據每因個人觀察
      角度、記憶能力、表達能力、誠實意願、嚴謹程度及利害
      關係之不同，而有對相同事物異其供述之情形發生，而其
      歧異之原因，未必絕對係出於虛偽所致。是以共同被告或
      共犯間之自白，遇有前後不一，或彼此互相齟齬之情形，
      事實審法院為發現真實起見，應就其全盤供述之意旨，佐
      以卷內證據為綜合判斷，並依據經驗法則及論理法則，詳
      予剖析其供述異、同之情形，並依刑事訴訟法第163條第2
      項所定「法院為發見真實，得依職權調查證據，但於公平
      正義之維護或對被告之利益有重大關係事項，法院應依職
      權調查之」，調查其他必要之證據，以去瑕存真，定其取
      捨，若足認其關於基本事實之陳述，果於真實性無礙時，
      即非不得予以採信。苟不為上開調查研析，僅以共同被告
      或共犯間之自白稍有不符或矛盾，即認其全部陳述均與事
      實不符，而悉予摒棄不採，對供述相同之處又俱不斟酌，
      則法官依經驗法則、論理法則判斷事理之功能盡廢，其採
      證認事之職權行使與自由心證暨證據法則之運用，均難認
      為適法，最高法院92年度臺上字第4387號判決意旨可資參
      照。
（二）查另被告丙○○於警詢時、偵查中及原審、本院審理時，
      皆堅稱被告乙○○有與其及被告甲○○共犯本罪，並於偵
      查中、原審、及本院審理時經以證人身分結證，亦復如是
      ，細譯其歷次陳述，先於警詢時供稱：被告乙○○於95年
      1月中旬電話邀約，數日後伊即與被告乙○○、甲○○在
      臺北市微風廣場2樓露天咖啡廳見面，被告甲○○就告訴
      伊自泰國帶大陸人民前往美國、德國或其他國家，利潤是
      美金2,000元、4,000元不等，伊表示待考慮，被告乙○○
      也在場請伊考慮看看，但事後伊未答應；嗣於同年3月初
      某日，被告乙○○稱被告甲○○在尋持有美國簽證之人，
      只需至機場辦理登機手續拿到登機證即可獲得10000元，
      復相約至臺北市○○○路欣欣百貨旁露天咖啡廳碰面，當
      時被告乙○○與甲○○皆在場，被告甲○○一直鼓吹，被
      告乙○○也稱「應該沒什麼問題，你考慮看看」，因伊信
      任被告乙○○，復因缺錢，遂當場答應（後改稱：期間被
      告乙○○有來電詢問考慮結果為何，並表示無入出境紀錄
      ，遂於電話內允諾），而出發前數日，伊有與被告乙○○
      以電話相互聯繫，復被告甲○○於95年3月13日下午3、4
      時許來電告以當日晚間9時前至桃園機場，被告乙○○亦
      有撥打行動電話聯繫，並告以向被告甲○○領取機票及1
      萬元報酬事宜等語（見偵查卷第17頁至第18頁、第26頁反
      面、第28頁反面）。嗣於偵查中先以被告身分供稱：被告
      乙○○與伊前為同事關係，先前被告乙○○曾找過伊，但
      伊未予答應，只這一次是以1萬元代價允諾等語（見偵查
      卷第84頁），復以證人身分結稱：是被告乙○○介紹、慫
      恿而為此事，登記證則交給被告甲○○，當時被告乙○○
      並未在場，10000元報酬亦是被告甲○○給與等語（見偵
      查卷第85頁）。繼於原審審理時以證人身分結稱：被告乙○○於95年2、3月間（嗣改稱應為1月中旬，因相隔許久
      已不記憶）來電表示有事相談，但不宜以電話聯繫，遂相
      約至臺北市微風廣場見面，並介紹被告甲○○予伊認識，
      3人同桌飲用咖啡、聊天，復稱要伊前往泰國，護送並監
      視大陸人民自泰國離境前往美國、德國或南非等地，但伊
      返家考慮許久後予以拒絕；之後某日，伊與被告乙○○、
      甲○○夫妻另在臺北市○○○路欣欣百貨旁露天咖啡座相
      見，亦是討論前往泰國護送大陸人民一事；嗣被告甲○○
      來電詢問有無持有美國簽證，伊回答有，被告甲○○即表
      示可否尋找缺錢而持有美國簽證之人，交付登機證即可獲
      得1萬元，並相約在臺北市○○○路桂花田咖啡廳碰面，
      到達時被告乙○○亦在場，當時係在談論酬勞及風險，被
      告甲○○並表示已買通海關、航空公司，被告乙○○復稱
      只交付登機證，航空公司與海關皆無問題，不會像去泰國
      般危險，但關於交付登機證一事，被告乙○○未以電話聯
      繫、詢問（嗣改稱已無印象），但於見面時有鼓勵之意，
      惟伊在桂花田咖啡廳當時未表允否，俟因缺錢緣故而電告
      被告甲○○同意此事，亦告以被告乙○○此情，至被告乙○○係於電話中或桂花田咖啡廳內表示無入出境紀錄一節
      ，已不記憶，但被告乙○○確實有提及此事；另於95年3
      月13日前往桃園機場當日只與被告甲○○聯繫時間，未與
      被告乙○○通話等語（見原審卷第81頁至第87頁）。被告
      丙○○於本院審理中以證人身分結稱：伊可能是用家裡的
      電話與被告乙○○聯絡，伊同意甲○○護送大陸女子時，
      被告乙○○都在場，拿登機證給別人之前，是甲○○跟伊
      聯絡，被告乙○○一起出現，共有二次，一次是在微風廣
      場二樓星巴克咖啡店，第二次是在欣欣百貨後面的桂花田
      露天咖啡，第二次好像是被告乙○○約的等語（見本院審
      判筆錄第4頁至第6頁）。雖被告丙○○前後陳述就係於何
      時、面告或以電話方式允諾犯此罪，被告乙○○有無當場
      聽聞，另於95年3月9日後有無以電話與被告乙○○聯繫等
      細節或有不一致情形，然質諸被告甲○○於本院審理時結
      稱：伊係透過被告乙○○而認識被告丙○○，在臺北市微
      風廣場、桂花田咖啡廳時，被告乙○○均有在場，且被告
      乙○○亦知悉所託被告丙○○之事務，乃「帶鴨」（即指
      至泰國護送中國人民一事）或提供登機證，並於當場告以
      已買通海關及航空公司等語（詳原審卷第87頁至第89頁）
      ，與被告丙○○所述認識被告甲○○之緣由、所託事務、
      歷次會面之地點、人員、談論內容等主要部分大致相符，
      復被告甲○○、丙○○與被告乙○○間，固屬共同正犯，
      然無對向犯之利害關係存在，且經以證人身分具結為證，
      以擔保所述屬實，所為不利於被告乙○○之指證，要屬可
      信，堪以採認，即不得以被告丙○○所述聯繫時間等有誤
      為由，遽謂其所述不可採信。
（三）復參酌被告彼此所使用之行動電話通聯紀錄，於95年3月9
      日至13日間，被告丙○○雖僅於95年3月9日中午2度以其
      使用之電話號碼0000000000號行動電話，與被告乙○○使
      用之電話號碼0000000000號室內電話聯繫（見偵查卷第50
      頁），惟互核被告乙○○使用之電話號碼0000000000號行
      動電話之通聯紀錄，與被告甲○○使用之電話號碼
      0000000000號，於95年3月9日中午2度通話，復於同年月
      10日中午、下午、晚間4度與被告甲○○聯繫（未接通次
      數不予計算），其後更於同年月11日晚間2度與被告甲○○通電（見偵查卷第68頁至第72頁），即令被告乙○○自
      95年3月9日後未以電話與被告丙○○聯繫，然由被告乙○○嗣與被告甲○○聯繫之頻繁等情觀之，倘被告乙○○祇
      於居間介紹地位，何以一再電繫被告甲○○，亦有違常理
      ，足堪被告乙○○確與被告甲○○及丙○○有犯意之聯絡
      ，尚不得單以被告丙○○與乙○○於95年3月9日後無電話
      通聯紀錄一節（惟如上引被告丙○○於本院之證述，伊可
      能是用家裡的電話與被告乙○○聯絡），即謂被告丙○○
      指稱被告乙○○之證詞不可採，逕認被告乙○○無本件犯
      意存在。至於，被告甲○○前於警詢時及原審準備程序時
      或皆稱：被告乙○○就本件犯行實不知情，亦或獲得何利
      益云云，惟被告乙○○於警詢時供稱：伊有要被告丙○○
      考慮清楚，並自行評估風險，嗣被告丙○○允諾交付登機
      證一事，被告甲○○並於95年3月13日當日向伊借款10000
      元、5000元，其中10000元作為被告丙○○之報酬，乃因
      朋友關係為被告甲○○物色作案共犯等語（詳偵查卷第12
      頁反面），則被告乙○○已知曉被告丙○○處理之事務有
      風險存在，亦即涉有不法情事，復於電話或當面向被告丙○○重申無入出境紀錄等語，且於使中國女子LIN,Qin出
      境之日再與被告甲○○聯繫，自足認被告乙○○就本件犯
      罪計畫知悉甚詳，殆無疑義。倘謂被告乙○○所悉祇為代
      辦登機證，抑或因工資高低或工作量多寡而要被告丙○○
      考慮為真，然所謂代辦登機證究指代為辦理他人之登機證
      明文件而言，僅需有此業務經驗之人已足，自無何風險存
      在，且被告乙○○亦從事於導遊業務，何以不由己身代被
      告甲○○辦理登機證，卻一再指明必須為持有美國簽證之
      人，即須由被告丙○○方能處理此事，顯悖於常情，況被
      告前於供稱此舉因有風險而要被告丙○○考慮，自非涉及
      工資、工作量，被告乙○○所辯，顯不足採。
（四）綜上所述，被告甲○○對上揭犯行坦承不諱，另被告丙○○所為不利被告乙○○之指證，經核與事實相符，復有通
      聯紀錄、華航CI008班機登機證、另被告丙○○之護照、
      申請書、旅客入出境紀錄查詢表、桃園機場第二航廈3樓
      華航4A櫃檯監視器翻拍照片、美國在台協會臺北辦事處95
      年4月13日函文及附件、通聯調閱查詢單、內政部警政署
      航空警察局證照查驗隊95年5月30日之鑑識報告各1份可資
      補強，足認被告乙○○已有此項犯罪認知，並與被告甲○○共同參與此犯罪計畫，而推由持有美國簽證之被告丙○○執行交付登機證與該中國女子，使之非法出境至美國一
      事，自堪認有犯意聯絡與行為分擔無訛。是本件事證明確
      ，被告乙○○犯行洵堪認定。
三、查被告行為後，刑法及刑法施行法部分條文業於94年2月2日
    修正公布，95年7月1日施行，修正後刑法第2條第1項之規定
    ，係規範行為後法律變更所生新舊法律比較適用之準據法，
    於修正後刑法施行後，應適用修正後刑法第2條第1項規定之
    從舊從輕原則為比較，應適用最有利於行為人之法律。而本
    件關於法定罰金刑最低度部分，依修正前刑法第33條第5 款
    規定為銀元1元以上，復依罰金罰鍰提高標準條例第1條前段
    提高10倍，折算新臺幣為30元以上，惟修正後刑法第33條第
    5款則為1000元以上，以百元計算，則就被告所犯違反入出
    國及移民法案件，比較行為時法與裁判時法，因修正之罰金
    刑最低度以行為時法有利於被告，應適用行為時法。是比較
    修正前、後刑法有關罰金刑之計算單位，因修正後規定並未
    較有利於行為人，則應依修正後刑法第2條第1項前段規定，
    適用行為時之法律。至於刑法第28條共同正犯、第47條累犯
    之規定，雖均有修正，惟本件被告不論依修正前、後之規定
    ，均為共同正犯，且被告甲○○併構成累犯，即無比較適用
    之問題，均應依一般法律適用原則，適用裁判時法，合先敘
    明。
四、核被告甲○○、乙○○所為，均係犯入出國及移民法第53條
    第1項在機場以交付證件，利用航空器運送非運送契約應載
    之人至他國罪。渠等與真實姓名年籍不詳、綽號「阿偉」之
    成年男子間，有犯意聯絡及行為分擔，為共同正犯。至前開
    登記證固偽造有出境查驗章戳1枚，惟被告等於原審均否認
    為渠等所偽造，且觀被告丙○○於領得前開登機證後，旋即
    交與被告甲○○，再轉交給「阿偉」，嗣該中國女子於美國
    遭美國國土安全局人員查獲後，始知有此偽造情事，究該偽
    造之出境查驗章戳1枚，是否屬被告之共同犯意內，抑或為
    「阿偉」或其他之人逾越犯罪計畫所偽造，尚屬不明，復此
    部分未據公訴人提起公訴，爰不予論述，附此敘明。被告甲○○前於92年間同因違反入出國及移民法案件，經本院判處
    有期徒刑8月確定，甫於94年7月25日縮刑期滿執行完畢，此
    有本院被告前案紀錄表1份在卷可考，其受有期徒刑執行完
    畢，5年內故意再犯本件有期徒刑以上之罪，為累犯，應依
    刑法第47條第1項規定，加重其刑。
五、原審因之就被告甲○○部分，適用入出國及移民法第53條第
    1項，刑法第2條第1項前段、第28條、第47條第1項、第74條
    第1項第1款，修正前刑法第41條第1項前段，修正前罰金罰
    鍰提高標準條例第2條，中華民國九十六年罪犯減刑條例第2
    條第1項第3款、第7條、第9條等規定，並爰審酌被告甲○○
    除有上揭構成累犯之犯行外，復於88年至94年間，多次違反
    入出國及移民法、護照條例等罪，經法院判決確定，素行不
    端，復為貪圖一己私利，被告甲○○犯後終能坦承犯行表示
    悔悟，兼衡渠等犯罪動機、目的、品行、智識程度等一切情
    狀，量處被告甲○○處有期徒刑1年4月，減為有期徒刑8月
    ，核原審就被告甲○○部分，認事、用法均無違誤，量刑亦
    稱妥適，被告甲○○上訴意旨徒以原審量刑過重云云，指摘
    原判決不當，求予撤銷改判，為無理由，應予駁回。
六、原判決以被告乙○○事證明確，而予論科，固非無見。惟查
    被告乙○○固與被告甲○○、另被告丙○○共犯本件，惟被
    告乙○○就本案犯行，僅係與另被告丙○○聯繫，遊說另被
    告丙○○交付登機證與該名中國女子之部分爾，其所涉犯之
    情節，顯低於實際實施犯行之另被告丙○○，惟原判決就被
    告乙○○所量處之刑，竟高於另被告丙○○，其量刑顯有失
    出之情形，而有未洽。被告乙○○上訴意旨仍執陳詞否認犯
    行，雖無可採；惟原判決就被告乙○○部分既有上述可議，
    即屬無可維持，應由本院將原判決關於被告乙○○部分撤銷
    。爰審酌被告乙○○囿於與被告甲○○之朋友情誼，共同以
    在機場交付機票、登機證之方式，運送非運送契約應載之人
    前往美國，助長偷渡歪風，紊亂國際間管制入出境秩序，所
    為非是，犯後復飾詞狡辯，顯無悔意，犯罪動機、目的、品
    行、智識程度等一切情狀，量處如主文第2項所示之刑。另
    查被告被告乙○○本件犯罪時間均在96年4月24日以前，且
    無該條例所規定不得減刑之情形，爰依該條例第2條第1項第
    3款規定均減其宣告刑2分之1。另法院就刑法修正後有關罪
    刑新舊法應一體適用定其罪刑後，就有期徒刑、拘役如易科
    罰金，罰金如易服勞役標準之宣告，乃罪刑執行之層次，並
    非罪刑之適用，故而，罪刑之適用與罪刑之執行雖分別適用
    修正前、修正後之刑法，並無同一法律割裂適用之疑義，是
    易科罰金、易服勞役、緩刑、保安處分之宣告，均涉及裁量
    權之行使，須於裁量權行使時，方有比較適用問題，此部分
    得予割裂適用，先予敘明。查被告行為後，刑法及刑法施行
    法部分條文業於94年2月2日修正公布，95年7月1日施行，就
    易科罰金之折算標準業已修正，由修正前刑法第41條第1項
    前段規定，得以銀元1元以上銀元3元以下折算1日，並依修
    正前罰金罰鍰提高標準條例第2條規定提高100倍為銀元100
    元以上銀元300元以下，折算新臺幣為300元以上900元以下
    ，然修正後刑法第41條第1項前段修正為得以1000元、2000
    元或3000元折算1日，比較行為時法與裁判時法，因修正後
    規定並未較有利於行為人，則應依修正後刑法第2條第1項前
    段規定，適用行為時之法律，併就被告乙○○所減得之刑各
    諭知易科罰金之折算標準。末查被告乙○○前未曾因故意犯
    罪而受有期徒刑以上刑之宣告，此有本院被告前案紀錄表1
    份在卷可按，其經此科刑判決，當知所警惕，信無再犯之虞
    ，本院因認所宣告之刑，以暫不執行為適當，併予宣告緩刑
    3年，以啟自新。
七、被告甲○○經本院合法傳喚而未到，爰不待其陳述，逕為判
    決，附此敘明。
據上論斷，應依刑事訴訟法第368條、第369條第1項前段、第364
條、第371條、第299條第1項前段，入出國及移民法第53條第1項
，刑法第2條第1項前段、第28條、第47條第1項、第74條第1項第
1款，修正前刑法第41條第1項前段，修正前罰金罰鍰提高標準條
例第2條，中華民國九十六年罪犯減刑條例第2條第1項第3款、第
7條、第9條，判決如主文。
本案經檢察官游明仁到庭執行職務。
中    華    民    國    97    年    7     月    31    日
                  刑事第二十庭審判長法  官  楊貴雄
                                    法  官  林立華
                                    法  官  林銓正
以上正本證明與原本無異。
不得上訴。
                                    書記官  陳玲憶
中    華    民    國    97    年    7     月    31    日
附錄：本案論罪科刑法條全文
入出國及移民法第53條第1項
在機場、港口以交換、交付證件或其他非法方法，利用航空器、
船舶或其他運輸工具運送非運送契約應載之人至他國者，處3年
以下有期徒刑、拘役或科或併科新臺幣100萬元以下罰金。


司法院資訊處製作；財團法人民間司法改革基金會備份。
